【裁判字號】    97,簡上,287
【裁判日期】    971107
【裁判案由】    毀棄損壞
【裁判全文】
臺灣臺北地方法院刑事判決             97年度簡上字第287號
公  訴  人  臺灣臺北地方法院檢察署檢察官
上  訴  人
即  被  告  丙○○
選任辯護人  鄭志政律師
上列上訴人即被告因毀棄損壞案件，不服本院九十七年度簡字第
二０二三號，中華民國九十七年六月十三日第一審簡易判決（聲
請簡易處刑案號：九十七年度偵續字第一四０號），提起上訴，
本院合議庭判決如下：
    主  文
上訴駁回。
    事  實
一、丙○○居住在臺北市○○區○○路一四五巷一五弄六二號三
    樓，甲○○、黃孫秀夫妻則居住在同址一、二樓，雙方係鄰
    居關係，平日相處不睦。詎丙○○竟於民國九十六年八月十
    五日上午十時二十分許，因其停放在甲○○一樓住處前之重
    型機車遭人推倒，認係甲○○所為，憤而基於毀損之故意，
    接續持其隨地撿拾之石塊、滅火器及以甲○○之孫所有停放
    在該處之腳踏車一台，砸向甲○○、黃孫秀上開一樓住處鋁
    製落地窗玻璃，致甲○○、黃孫秀上開一樓住處左右兩側第
    二片鋁製落地窗玻璃均破損碎裂。嗣因黃明宗、黃孫秀夫妻
    聞聲後立即自二樓下至一樓察看，經黃孫秀親眼目睹渠等上
    開住處一樓右側第二片鋁製落地窗玻璃業遭砸破，丙○○復
    持腳踏車砸破渠等上開住處一樓左側第二片鋁製落地窗玻璃
    ，報警前來處理，始知上情。
二、案經甲○○訴由臺北市政府警察局萬華分局報請臺灣臺北地
    方法院檢察署檢察官偵查後聲請以簡易判決處刑。
    理  由
一、訊據上訴人即被告丙○○矢口否認涉有上開犯行，辯稱：僅
    有將證人甲○○所有之腳踏車推倒，並未以石塊、滅火器或
    腳踏車砸破證人甲○○上開住處一樓鋁製落地窗玻璃，證人
    甲○○、黃孫秀上開住處一樓鋁製落地窗玻璃在案發前即遭
    他人破壞碎裂，其上僅有以紙黏貼，並無玻璃云云。經查：
  (一)上開犯罪事實，業據證人黃孫秀於本院審理時證稱：「當天
    我五、六點到市場，七、八點有從市場回來一趟，九點、十
    點也有回來一趟，我回來後就上樓，我先生也有回來，我們
    都在樓上，之後聽到砰一聲，我想說怎麼會這樣，就跑下樓
    ，還沒有到樓下就聽到第二聲，聽到第三聲時我已經下樓了
    ，看到被告拿我們的腳踏車丟我們的玻璃門，結果玻璃門就
    破了，我就問他為何丟我們的玻璃門，他就說我為何弄壞他
    的機車，我說你怎麼可能看到我弄壞你的機車，我回來就上
    樓，他就叫我去告他，去報警，後來我先生下樓就打電話報
    警。」、「（妳看到被告拿腳踏車丟玻璃門前，該玻璃有無
    破碎的情況？）玻璃門有總共有四扇，每一扇門上面都有一
    片落地玻璃，被告還沒有丟腳踏車前，從屋外往內看右邊的
    第二片玻璃已經破了，左邊的第二片玻璃還沒有破。」、「
    我親眼看到被告用腳踏車砸玻璃門。」等語綦詳，核與證人
    甲○○於本院審理時證稱：案發時，渠與證人黃孫秀同在上
    開住處二樓，聽聞巨響後，即在證人黃孫秀之後下樓，渠雖
    未親眼目睹被告砸破上開住處一樓鋁製落地窗玻璃，然下樓
    後，渠上開住處一樓鋁製落地窗玻璃業已破損碎裂，屋內散
    落玻璃碎片、石塊及滅火器等語在卷。此外，並有證人甲○
    ○、黃孫秀上開住處一樓鋁製落地窗玻璃破損碎裂照片及現
    場照片共六張附卷可稽。
  (二)至證人乙○○固曾於偵查中證稱：證人甲○○、黃孫秀上開
    住處一樓鋁製落地窗上約在半年前，即僅有以紙黏貼，並無
    玻璃云云。然此業經證人乙○○於本院審理時證稱：伊之真
    意係指在行經該處時，對於證人甲○○、黃孫秀上開住處一
    樓鋁製落地窗上有以紙黏貼之狀況，印象深刻，既未特別注
    意，亦不知鋁製落地窗上有無玻璃，而非意謂證人甲○○、
    黃孫秀上開住處一樓鋁製落地窗上並無玻璃，僅有以紙黏貼
    等語甚詳。而證人甲○○、黃孫秀上開住處一樓，在案發當
    日經警據報後前往現場處理時，鋁製落地窗玻璃確有破裂，
    玻璃碎片大部分散落在屋內，窗框邊緣尚有玻璃碎片殘留其
    上等情，亦經證人林俊良即據報前往現場處理之臺北市政府
    警察局萬華分局東園街派出所警員於本院審理時證述屬實，
    且經證人黃孫秀於偵查中證稱：案發當日，渠因開啟鋁製玻
    璃窗之故，遭窗框上所殘留之碎玻璃掉落割傷手臂等語無訛
    ，並有西園醫院診斷證明書一份在卷可稽。是若證人甲○○
    、黃孫秀上開住處一樓鋁製落地窗玻璃在案發前半年，即已
    碎裂，則證人甲○○、黃孫秀豈有為誣陷被告，而置己身體
    安全於不顧，故意拒不清理現場，容任渠等住處內每日必經
    之門口處散落一地玻璃碎片，甚連鋁製落地窗框邊緣仍留有
    尖銳玻璃碎片之理。據此，足徵證人甲○○、黃孫秀上開所
    證各節，非虛可採。被告上開所辯，均係事後卸責之詞，不
    足採信。
  (三)再酌諸被告於警詢及偵查中供稱：其於案發當日下樓準備騎
    車上班時，察覺其所有之重型機車遭人推倒，其即出手將腳
    踏車推倒云云（偵查卷第一０頁、第二一頁），如被告僅有
    出手推倒腳踏車，要無接連製造出巨大聲響，致證人甲○○
    、黃孫秀急忙自住處二樓趕至一樓察看之可能。是以，堪認
    被告係因其停放在證人甲○○上開住處一樓前之重型機車倒
    置在地，認係證人甲○○或渠家人所為，始憤而出手隨手以
    石塊、滅火器及腳踏車接續砸向證人甲○○、黃孫秀上開住
    處一樓鋁製落地窗玻璃洩恨無誤。從而，被告上開毀損犯行
    事證明確，應予依法論處。
二、核被告所為，係犯刑法第三百五十四條之毀損罪。原審認被
    告罪證明確，援引刑事訴訟法第四百四十九條第一項前段、
    第三項、第四百五十四條第二項，刑法第三百五十四條、第
    四十二條第三項，刑法施行法第一條之一規定，並審酌被告
    犯罪之動機、目的、手段、因與證人甲○○間素有嫌隙，不
    思以理性方式溝通，反藉毀損之方式發洩情緒，造成證人甲
    ○○財產上之損害、迄今尚未與證人甲○○達成民事和解，
    態度不佳及所損害之財物價值尚非甚鉅等一切情狀，量處被
    告罰金新臺幣五千元，諭知易服勞役之折算標準，經核認事
    用法均無違誤，量刑亦稱妥適。準此，被告仍執其詞否認犯
    行，要無可採，其提起本件上訴，指摘原判決不當，為無理
    由，應予駁回。
據上論斷，應依刑事訴訟法第四百五十五條之一第一項、第三項
、第三百六十八條，判決如主文。
本案經檢察官林達到庭執行職務。
中    華    民    國    97    年    11    月    7     日
                        臺灣臺北地方法院刑事第十五庭
                            審判長法  官  廖紋妤
                                  法  官  邱蓮華
                                  法  官  吳麗英
上正本證明與原本無異。
不得上訴。
                                  書記官  田華仁
中    華    民    國    97    年    11    月    7     日


司法院資訊處製作；財團法人民間司法改革基金會備份。
